Inventaris van het archief van B. Nieuhoff [levensjaren 1747-1831], 1796-1797
Nationaal Archief, Den Haag
Collectie 082 Nieuhoff
Nieuhoff
1796-1797
C22330
0.10 meter; 10 inventarisnummers.
Normale geschreven, getypte en gedrukte documenten, geen bijzondere handschriften.
Nationaal Archief, Den Haag
Nieuhoff, B.
Professor B. Nieuhoff was in de periode 1796-1797 lid van de Eerste Nationale Vergadering. Deze verzameling bevat stukken, bij hem als lid van diverse personele commissies ingekomen, waaronder extract-resolutiën van de Nationale Vergadering, enkele minuten van uitgebrachte rapporten, en een ontwerp van een watermolen.
Archiefvorming
Geschiedenis van het archiefbeheer
In 1930 overgebracht uit het Rijksarchief in Noord-Holland.
De rechtstitel is (nog) onbekend
2.21
Aanwijzingen voor de gebruiker
Openbaarheidsbeperkingen
Volledig openbaar.
Materiële beperkingen
Aanvraaginstructie
Openbare archiefstukken kunnen online worden aangevraagd en gereserveerd. U kunt dit ook via de terminals in de studiezaal van het Nationaal Archief doen. Om te kunnen reserveren dient u de volgende stappen te volgen:
U maakt een profiel aan op www.gahetna.nl, en logt vervolgens in
Via de archiefinventaris (alleen de beschrijvingen met rode nummers) selecteert u het gewenste archiefstuk door op de knop 'Reserveren' te klikken
In het volgende scherm geeft u aan op welke dag u het archiefstuk wilt inzien
Indien u zich bevindt in de studiezaal en een tafelnummer heeft ontvangen kunt u dit nummer vermelden. Als u geen tafelnummer heeft kunt u tafelnummer 777 laten staan
Vervolgens bevestigt u uw reservering door deze te versturen.
Verwant materiaal
Beschikbaarheid van kopieën
Beschrijving van de series en archiefbestanddelen
- Requesten van gemeentebesturen met bijlagen en extract-resolutiën van de Nationale Vergadering, betreffende de havens van Medemblik, Nieuwediep, Hoorn en Delfzijl., 1796 Juni-1797 April; 1; 28 stukken
- Ontwerp van een door den landmeter C. Zillesen uitgevonden watermolen met twee staande schepraderen, met bijgevoegde memoriën en beschrijvingen en een tweetal brieven van J. D. Huichelbos van Liender aan professor Nieuhoff., 1797 Juni en Augustus; 2; 8 stukken
- Extract-resolutie van de Nationale Vergadering en minuut-rapporten van de personeele commissie tot onderzoek van een drietal werktuigen ten behoeven van de scheepvaart, uitgevonden door R. Dekker., 1796 Mei; 3; 3 stukken
- Extract-resolutie van de Nationale Vergadering en minuut-rapport van de commissie tot onderzoek van een adres van D. Heilbron, over de uitoefening der genees- en heelkunde., 1796 April 27 en Augustus 17; 4; 2 stukken
- Brief van J. R. Scholte c.s. aan prof. Nieuhoff over het verbod van invoer van wollen kousen uit Engeland, met bijlage., 1796 Augustus 28; 5; 2 stukken
- Minuut-rapport van de commissie uit de Nationale Vergadering tot onderzoek van het request der stad Vere om aandeel te hebben in den aanbouw en de equipage van oorlogsschepen; met extract van het daarop genomen besluit., 1796 December 13; 6; 2 stukken
- Extract-resolutie van de Nationale Vergadering en minuut van het rapport der commissie tot onderzoek van de aanvrage van het Comité van Marine om bijdrage van f 15 000 in de kosten van verbetering der Oude Maas, met een afschrift van den brief van het Comité van Marine., 1797 Maart; 7; 3 stukken
- Concept van het antwoord van het gewestelijk bestuur van Overijsel op de aanschrijving van de Nationale Vergadering d.d. 6 September 1796 om het ontworpen regeeringsreglement voor dat gewest wegens de daarover ontstane geschillen met de steden Deventer, Kampen en Zwolle niet ter goed- of afkeuring aan te bieden., 8; 1 stuk
  Het blijkt niet, dat dit antwoord bij de Nationale Vergadering ingekomen is.
- Concept van een brief van de Municipaliteit van Rijnsaterwoude op een request van ingezetenen van Alkemade over het begraven in de kerk., (1796.); 9; 1 stuk
- Extract-resolutiën van de Nationale Vergadering voor personeele commissiën van advies in verschillende zaken: de regeling der militaire pensioenen, de verhooging van vracht- en liggelden voor de schippers, het nadrukken van boeken, de verkiesbaarheid tot lid van den Staatsraad, het gebruik van maten en gewichten, een bepaling in de constitutie over de afzwering van het stadhouderschap, de plaatsing der nationale academiën, de stemming over het ontwerp-constitutie en klachten over de belemmering in het uitbrengen der stemmen., 1796 Mei-1797 Augustus; 10; 18 stukken